臺灣彰化地方法院刑事判決　　　　　　　100年度訴字第520號
公　訴　人　臺灣彰化地方法院檢察署檢察官
被　　　告　楊峪豪
上列被告因違反毒品危害防制條例案件，經檢察官提起公訴（10
0 年度毒偵字第700 號），本院改依簡式審判程序判決如下：
    主  文
楊峪豪施用第一級毒品，處有期徒刑柒月；又施用第二級毒品，
處有期徒刑伍月。應執行有期徒刑拾月。
    事  實
一、楊峪豪前於民國97年間，因施用毒品案件，經臺灣臺中地方
    法院以97年度毒聲字第857號裁定移送觀察、勒戒，經抗告
    後，由臺灣高等法院臺中分院以97年度毒抗字第1245號抗告
    駁回確定後，認有繼續施用毒品之傾向，復經臺灣臺中地方
    法院以98年度毒聲字第129號裁定令入戒治處所施以強制戒
    治，而於98年12月16日停止其戒治執行完畢釋放，並由臺灣
    臺中地方法院檢察署檢察官以99年度戒毒偵字第11號為不起
    訴處分確定。詎仍不知悔改，分別基於施用第一級毒品海洛
    因及第二級毒品甲基安非他命之犯意，於99年12月18日晚上
    7時許，在臺中市○里區○里路其承租屋內，先將第一級毒
    品海洛因加水混合後經由針筒注射手臂血管之方式，施用第
    一級毒品海洛因1次後；在同一地點，復將第二級毒品甲基
    安非他命置入鋁箔紙內，再以火燒烤使產生煙霧後吸食之方
    式，施用第二級毒品甲基安非他命1次。嗣於99年12月21日
    ，因施用毒品案件為警採集尿液送驗，結果呈嗎啡、可待因
    、安非他命及甲基安非他命陽性反應，始悉上情。
二、案經臺中市政府警察局霧峰分局報告臺灣臺中地方法院檢察
    署呈請臺灣高等法院臺中分院檢察署檢察長核轉臺灣彰化地
    方法院檢察署檢察官偵查起訴。
    理  由
一、本件被告所犯為死刑、無期徒刑或最輕本刑為3 年以上有期
    徒刑以外之罪，其於準備程序中就被訴事實為有罪之陳述，
    經法官告知簡式審判程序之旨，並聽取公訴人之意見後，本
    院合議庭依刑事訴訟法第273 條之1 第1 項規定，裁定由受
    命法官獨任進行簡式審判程序，合先敘明。
二、上揭事實，業據被告楊峪豪迭於警、偵訊及本院審理時均坦
    承不諱，且其於99年12月21日為警查獲時所採取之尿液，經
    送鑑驗結果，確呈嗎啡、可待因、甲基安非他命、安非他命
    陽性反應，此有台中縣警察局霧峰分局委託鑑驗尿液代號與
    真實姓名對照表、詮昕科技股份有限公司100 年1 月7 日所
    出具之濫用藥物尿液檢驗報告各1 紙附卷可稽，應認被告之
    自白確與事實相符，洵堪採信。再查，被告有如犯罪事實欄
    所述之強制戒治紀錄，而於98年12月16日執行完畢等情，有
    臺灣高等法院被告前案紀錄表在卷可稽，其於強制戒治執行
    完畢後5年內再度施用毒品，已合於毒品危害防制條例第23
    條第2項之規定，應依法論科。
三、核被告楊峪豪所為，係犯毒品危害防制條例第10條第1 項之
    施用第一級毒品罪及同條第2 項之施用第二級毒品罪，其持
    有毒品之低度行為均應為施用毒品之高度行為所吸收，不另
    論罪。被告所犯上開2 罪間，罪名有異，行為互殊，應予分
    論併罰。爰審酌被告前曾有施用毒品罪行，經送強制戒治後
    ，猶不知悔改，再施用毒品不輟，不僅戕害自身健康，更辜
    負國家將之視為病人，並施以長時間之戒治處遇之苦心，惟
    其對他人權益之侵害仍屬有限，於犯後坦承犯行，暨其犯罪
    動機、目的、手段、施用次數及其智識程度、生活狀況等一
    切情狀，分別量處如主文所示之刑，並定其應執行刑，以資
    懲儆。末查，毒品危害防制條例第17條第1項規定：「犯第
    四條至第八條、第十條或第十一條之罪，供出毒品來源，因
    而查獲其他正犯或共犯者，減輕或免除其刑。」本案被告固
    辯稱其有供出毒品來源係宋志國，惟宋志國所涉嫌違反毒品
    危害防制條例之案件，乃係警方依檢舉人指證，報請指揮、
    聲請監聽、搜索而查獲，並非因被告供出毒品來源因而破獲
    ，此有臺灣臺中地方法院檢察署100年5月3日中檢輝稱100偵
    1072字第036894號函1紙附卷可參，自無從依毒品危害防制
    條例第17條第1項規定減輕或免除其刑，附此敘明。
據上論斷，應依刑事訴訟法第273 條之1 第1 項、第299 條第1
項前段，毒品危害防制條例第10條第1 項、第2 項，刑法第11條
前段、第51條第5 款，判決如主文。
本案經檢察官楊聰輝到庭執行職務。
中    華    民    國   100    年    5     月    20    日
                  刑事第九庭    法  官  蕭文學
以上正本證明與原本無異。
如不服本判決應於收受判決後10日內向本院提出上訴書狀，並應
敘述具體理由；其未敘述上訴理由者，應於上訴期間屆滿後20日
內向本院補提理由書（均須按他造當事人之人數附繕本）「切勿
逕送上級法院」。
中    華    民    國   100    年    5     月    20    日
                                書記官  卓俊杰
附錄本案論罪科刑法條全文：
毒品危害防制條例第10條
施用第一級毒品者，處六月以上五年以下有期徒刑。
施用第二級毒品者，處三年以下有期徒刑。